臺灣臺北地方法院民事裁定　　　　　　　 99年度建字第140號
原　　　告　潭潢實業有限公司
法定代理人　潘　煙
訴訟代理人　陳殷朔律師
被　　　告　大成工程股份有限公司
法定代理人　張榮田
訴訟代理人　劉錦隆律師
上列當事人間請求給付工程款事件，本院裁定如下：
    主  文
本件應再開言詞辯論，並指定民國100年5月16日上午9時30分在
本院第28法庭行言詞辯論。
請兩造就附件所示之不爭執事實表示意見。
中    華    民    國   100    年    5     月    4     日
                  民事第四庭    法  官  許純芳
以上正本係照原本作成。
本件不得抗告。
中    華    民    國   100    年    5     月    4     日
                                書記官  陳怡君
附件：
  (一)立達公司積欠原告816萬5,329元，及其中73萬2,720元自98
    年2月13日起，其中219萬9,888元自98年2月24日起，其中32
    3萬2,721元自98年3月2日起，其中200萬元自98年4月21日起
    ，均至清償日止，按年息6%計算之利息，經臺灣士林地方法
    院（下稱士林地院）98年度湖簡字第1364號民事簡易判決判
    命立達公司如數給付原告後，原告持以聲請該院強制執行，
    但全未受償，經核發98年司執字第48117號債權憑證後，原
    告再據以聲請本院強制執行（案列98年度司執字第101023號
    ），高雄地院受囑託執行，於98年11月19日核發98年司執助
    字第2021號執行命令，禁止立達公司收取對被告之工程款債
    權或為其他處分，於得收取時，被告亦不得對立達公司清償
    ，被告具狀聲明異議後，原告於98年12月31日提起本訴。
  (二)被告向業主臺北醫學大學附設醫院（下稱北醫）承攬第三醫
    療大樓結構與裝修工程後，將裝修工程內之細項工程（混凝
    土止水墩工程、輕隔間工程、天花板工程）交由立達公司承
    攬，雙方簽有如下所示之工程合約，且立達公司尚有如下之
    工程保留款尚未領取（見卷(一)第178頁正反面、第188頁）：
    (1)EBA-610005及610007輕隔間及天花板工程（材料），約定
      交貨期限自95年2月16日起至95年11月5日止（契約特約條
      款第1條），保留款為每期估驗款5%，於交貨完成並經驗
      收合格（包含業主複驗）後無息發還（契約特約條款第2
      條第3項）（見卷(一)第190-211頁被證2）。
      尚未領取之保留款分別為：129萬7,033元及25萬9,686元
      。
    (2)95年7月30日簽訂EBA-610004及610006輕隔間及天花板工
      程，約定於95年11月18日以前全部完工（契約特約條款第
      2條第1項），工程保留款為契約金額之5%，於乙方（即立
      達公司）依契約規定完成結算作業、工程驗收合格並辦妥
      保固手續後，由甲方（即被告）無息一次付清尾款（契約
      特約條款第6條）（見卷(一)第50-107頁原證2）。
      尚未領取之保留款為：102萬4,607元及10萬7,814元。
    (3)95年10月24日EBA-680009混凝土止水墩工程，約定於95年
      11月30日以前全部完工（第5條第1項），工程保留款為5%
      ，於完成結算、工程驗收合格並辦妥保固手續後，無息一
      次付清尾款（第7條第3款）（見卷(一)第108-141頁原證2）
      。
      尚未領取之保留款為：10萬8,057元。
    (4)96年6月15日簽訂EBA-760004輕隔間修繕工程，約定於96
      年6月30日以前全部完工（第5條第1項），工程保留款為
      5%，於完成結算、工程驗收合格並辦妥保固手續後，無息
      一次付清尾款（第9條第2款）：（見卷(一)第3-49頁原證2
      ）。
      尚未領取之保留款為：6萬1425元
  (三)立達公司與被告曾於96年2月12日召開輕隔間工程進度會議
    ，並作成工程協調會議記錄表（見卷(二)第20頁被證7）；於
    96年4月16日進行輕隔間及平頂天花破壞會勘，且作成輕隔
    間及天花板破壞修繕會勘記錄表（見卷(二)第21頁被證8）。
  (四)被告於96年6月7日、96年8月7日，以備忘錄通知立達公司及
    其他承包商，於96年6月11日、96年8月25日前提交工程結算
    數量表與計價表，俾利進行工程驗收結算、退還保留款等事
    宜（見卷(二)第22-23頁被證9-10）。惟立達公司於98年2月間
    倒閉，其負責人亦不見蹤跡（見卷(二)第51頁證人顧鳳燕證詞
    ）。
  (五)善傳公司向被告承攬故宮工程，並邀同立達公司為善傳公司
    之連帶保證人（見卷(一)第180-187頁）。
  (六)被告向北醫承攬之前開結構與裝修工程，經北醫於97年11月
    12日至97年11月25日期間採抽驗項目百分比90%完成視同完
    成之方式完成各項工程驗收作業後，北醫於97年12月10日檢
    送正式驗收合格紀錄予被告，並請各承商切結保證改善完成
    ，並會同北醫工務單位及稽核組於半年內完成改善及查驗。
    被告嗣於97年12月29日提送保固切結書，北醫並以施工期間
    因颱風等不可歸責於被告之因素而給予部份延長工期，被告
    承攬之整體工程並無延遲，北醫未予以逾期罰款。至於混凝
    土等細項工程所使用之材料，已於進場前由監造單位負責勘
    驗（見卷(二)第78-175頁）。